臺灣彰化地方法院刑事判決　　　　　　　 94年度易字第947號
公　訴　人　臺灣彰化地方法院檢察署檢察官
被　　　告　甲○○
上列被告因賭博案件，經檢察官聲請簡易判決處刑（九十四年度
偵字第四六一一號），經本院彰化簡易庭（九十四年度彰簡字第
五五三號）認不宜以簡易判決處刑，簽移本院刑事庭改依通常程
序審理，被告於準備程序中就被訴事實為有罪之陳述，經告知簡
式審判程序之旨，並聽取公訴人、被告之意見後，由本院合議庭
裁定由受命法官獨任進行簡式審判程序，判決如下：
    主  文
甲○○共同連續意圖營利，聚眾賭博，處有期徒刑月，如易科
罰金，以佰元折算壹日。扣案之六合彩簽單柒張及大樂透六合
彩手冊壹本均沒收。
    犯罪事實
一、甲○○與年籍、住居所均不詳年約四、五十歲綽號「貴美」
    之成年女子二人，共同基於意圖營利，聚眾賭博之概括犯意
    ，自民國九十四年五月三日起，連續以甲○○位在彰化縣鹿
    港鎮廖厝里廖厝巷二十四號住處，充為公眾得出入之賭博場
    所，並設置俗稱「六合彩」之簽賭站，提供該處場所招攬不
    特定賭客簽選六合彩號碼賭博財物。簽賭種類有俗稱「二星
    」、「三星」及「四星」等三種賭法，參與賭博之賭客每簽
    選一組「二星」號碼需付新臺幣（下同）八十元之賭資予甲
    ○○，簽選「三星」一組號碼需付賭資七十元，簽選「四星
    」一組號碼需付賭資七十元；再以每星期開獎之香港六合彩
    中獎號碼所組合之數字為據，凡簽中「二星」一支可得彩金
    五千七百元，簽中「三星」一支可得彩金五萬七千元，簽中
    「四星」一支可得彩金七十五萬元，若未簽中則賭資歸由綽
    號「貴美」之成年女子取得，甲○○則由賭客所簽之每一支
    牌中抽取二元，渠二人即以此方式營利，合計所收之賭資約
    為十二萬四千六百零七元。嗣於九十四年六月九日下午五時
    二十分許，經警持本院所核發之搜索票前往甲○○位在彰化
    縣鹿港鎮廖厝里廖厝巷二十四號住處執行搜索時，當場查獲
    甲○○在上址經營六合彩簽賭站之行為，並扣得屬甲○○所
    有供經營簽賭站所用之六合彩簽單七張及大樂透六合彩手冊
    一本。
二、案經彰化縣警察局鹿港分局移送臺灣彰化地方法院檢察署檢
    察官偵查後聲請以簡易判決處刑。
    理  由
一、上揭犯罪事實，業據被告於本院審理時坦承不諱，並有當場
    查獲供簽賭用之六合彩簽單七張及大樂透六合彩手冊一本等
    物扣案足資佐證，足認被告上開自白均與事實相符，堪以採
    信。又被告與綽號「貴美」之成年女子所共同經營之供不特
    定賭客簽賭之二星、三星、四星六合彩賭博，其中獎機率與
    下注簽賭者所給付之簽賭金均不相當，渠等顯有營利之意圖
    無訛；另參以本件所查扣簽單之數量及日期，亦可見被告確
    係聚集不特定人簽賭六合彩無誤。本件事證明確，被告犯行
    洵堪認定。
二、查被告甲○○意圖營利，提供上開場所，聚眾賭博，且身兼
    決定勝負於偶然變數之賭徒身分，與其他不特定之簽賭者同
    在公眾得出入之場所對賭，核被告所為，係犯刑法第二百六
    十六條第一項前段之在公眾得出入之場所賭博財物罪、第二
    百六十八條之意圖營利，供給賭博場所罪及意圖營利，聚眾
    賭博罪。又查被告於當期香港六合彩開獎前多次接受簽賭之
    行為，均係當次意圖營利供給賭博場所、意圖營利聚眾賭博
    及在公眾得出入之場所賭博財物犯行之接續行為。又被告於
    每期開獎前接續行為中之意圖營利供給賭博場所、意圖營利
    聚眾賭博及在公眾得出入之場所賭博財物，均係基於一個賭
    博犯意之決定，以達成同一犯罪之各個舉動，係一行為觸犯
    上開三罪名，均屬想像競合犯，依刑法第五十五條之規定，
    應從情節較重之意圖營利聚眾賭博罪處斷。次查被告甲○○
    與年籍、住居所均不詳年約四、五十歲綽號「貴美」之成年
    女子二人間，具有犯意聯絡及行為分擔，為共同正犯。再查
    被告先後經營多期，時間緊接，犯罪構成要件相同，顯均係
    基於概括之犯意反覆為之，應依連續犯之規定論以一罪，並
    依法加重其刑。爰審酌被告之平日素行、被告犯罪之動機、
    目的均僅因為圖得自身不法之利益、不思勤奮自勉，經營六
    合彩賭博，供人簽賭，以從中獲取不法利益，助長社會僥倖
    心理，使人廢時失業，易趨於遊惰，嚴重破壞社會善良風俗
    及經濟秩序所生危害非淺，與被告所得之利益及被告於犯罪
    後坦承犯行態度尚屬良好等一切情狀，量處如主文所示之刑
    ，並諭知易科罰金之折算標準，以示懲儆。
三、扣案之大樂透六合彩手冊一本，係屬被告所有，且係供其經
    營六合彩賭博所用之物，業據被告供認在卷（詳見本院九十
    四年九月九日審判筆錄），應依刑法第三十八條第一項第二
    款之規定宣告沒收；至另扣案之六合彩簽單七張（附於警卷
    內），乃係賭博所用之器具，應依刑法第二百六十六條第二
    項之規定，不問屬於犯人與否，宣告沒收之（最高法院八十
    七年度台非字第二０七號判決意旨參照）。
據上論斷，應依刑事訴訟法第四百五十二條、第二百九十九條第
一項前段，刑法第二十八條、第五十六條、第二百六十八條、第
二百六十六條第一項前段、第二項、第五十五條、第四十一條第
一項前段、第三十八條第一項第二款，罰金罰鍰提高標準條例第
一條前段、第二條，判決如主文。
本案經檢察官鮑慧忠到庭執行職務。
中　　華　　民　　國　　九十四　年　　九　月　二十三　日
                  刑事第二庭    法  官  許旭聖
以上正本證明與原本無異。
如不服本判決，應於判決送達後十日內，向本院提出上訴狀（須
附繕本），上訴於臺灣高等法院臺中分院。
中　　華　　民　　國　　九十四　年　　九　月　二十三　日
                                書記官  黃幼華
附錄本案論罪科刑法條：
中華民國刑法第二百六十六條：
在公共場所或公眾得出入之場所賭博財物者，處一千元以下罰金
。但以供人暫時娛樂之物為賭者，不在此限。
當場賭博之器具與在賭檯或兌換籌碼處之財物，不問屬於犯人與
否，沒收之。
中華民國刑法第二百六十八條：
意圖營利，供給賭博場所或聚眾賭博者，處三年以下有期徒刑，
得併科三千元以下罰金。
